【裁判字號】    98,交聲,1184
【裁判日期】    980811
【裁判案由】    交管條例聲異
【裁判全文】
臺灣板橋地方法院交通事件裁定        98年度交聲字第1184號
原處分機關  交通部公路總局臺北區監理所板橋監理站
異  議  人
即受處分人  甲○○
上列異議人因違反道路交通管理處罰條例案件，對於交通部公路
總局臺北區監理所板橋監理站於中華民國98年4 月17日以板監裁
字裁41-C00000000號所為之裁決處分（原舉發案號：北縣警交字
第C00000000 號），聲明異議，本院裁定如下：
    主  文
異議駁回。
    理  由
一、原處分意旨略以：異議人即受處分人甲○○於民國97年6 月
    3 日17時40分許，騎乘車號BVY-899 號重型機車，行經臺北
    縣板橋市○○街、溪北路口時，因有「闖紅燈（左轉駛入溪
    北路）」之違規情形，經臺北縣政府警察局板橋分局沙崙派
    出所執勤員警攔停，並以北縣警交字第C00000000 號舉發違
    反道路交通管理事件通知單（下稱舉發通知單）當場舉發，
    因異議人未依舉發通知單所載應到案日期即97年6 月18日前
    到案陳述意見，或繳納罰鍰，乃由原處分機關於98年4 月17
    日以板監裁字裁41-C00000000號違反道路交通管理事件裁決
    書，就異議人上開「駕車行經有燈光號誌管制之交岔路口闖
    紅燈」之交通違規行為，依道路交通管理處罰條例第53條第
    1 項、第63條第1 項第3 款規定，裁處罰鍰新臺幣（下同）
    4,500 元，並記違規點數3 點等語。
二、異議意旨略以：異議人甲○○因長期罹精神官性能憂鬱症，
    對本次違規毫無印象，致延誤到案申訴時機，並非蓄意不繳
    納，希望能以原來的金額繳納云云。
三、「汽車駕駛人，行經有燈光號誌管制之交岔路口闖紅燈者，
    處新臺幣一千八百元以上五千四百元以下罰鍰」，道路交通
    管理處罰條例第53條第1 項定有明文。再按汽車駕駛人有第
    53條第1 項之情形者，除依原條款處罰鍰外，並記違規點數
    3 點，同條例第63條第1 項第3 款亦定有明文。
四、經查：
  (一)本件異議人於97年6 月3 日17時40分許，騎乘車號BVY-899
    號重型機車，行經臺北縣板橋市○○街、溪北路口時，因闖
    紅燈（左轉駛入溪北路）之違規，為臺北縣政府警察局板橋
    分局沙崙派出所員警攔停，並以異議人有違反道路交通管理
    處罰條例第53條第1 項規定之行為，當場掣單舉發且將通知
    單交由異議人簽收。嗣異議人因未於應到案日到案陳述意見
    或繳納罰鍰，原處分機關乃依道路交通管理處罰條例第53條
    第1 項、第63條第1 項第3 款之規定，於98年4 月17日以板
    監裁字第裁41-C00000000號裁決書，裁處異議人罰鍰4,500
    元，並記違規點數3 點，異議人收受該裁決書，並於法定期
    間內即98年4 月21日以電子郵件方式向原處分機關提出申訴
    ，經原處分機關查察後以電子郵件函覆異議人確有上開違規
    事實，且逾越應到案日60日以上，仍認應維持原處分等情，
    有臺北縣政府警察局97年6 月3 日北縣警交字第C00000000
    號舉發違反道路交通管理事件通知單移送聯影本、上開裁決
    書影本、異議人之女陳安麒所寄發之電子郵件申訴內容、交
    通部公路總局臺北區監理所板橋監理站電子郵件回覆函各1
    件在卷可稽。
  (二)異議人固坦承其於上開時日有因「駕車行經有燈光號誌管制
    之交岔路口闖紅燈」之違規行為，經員警攔停後，當場掣單
    舉發並親自簽收該舉發通知單，是異議人確有前開違規行為
    ，堪以認定。惟其執前詞置辯，按道路交通管理處罰條例所
    定罰鍰之處罰，受處罰人接獲違反道路交通管理事件通知單
    後，於15日內得不經裁決，逕依同條例第92條第3 項之罰鍰
    基準規定，向指定之處所繳納結案；不服舉發事實者，應於
    15日內，向處罰機關陳述意見；其不依通知所定期限前往指
    定處所聽候裁決，且未依規定期限繳納罰鍰結案或向處罰機
    關陳述意見者，處罰機關得逕行裁決之，道路交通管理處罰
    條例第9 條第1 項定有明文；又違反道路交通管理事件行為
    人，未依規定自動繳納罰鍰，或未依規定到案聽候裁決，處
    罰機關應依基準表於通知單送達且逾越應到案期限60日之3
    個月內，逕行裁決之，違反道路交通管理事件統一裁罰基準
    及處理細則第44條第1 項亦有明文。又依違反道路交通管理
    事件統一裁罰基準表之規定，就機車駕駛人，行經有燈光號
    誌管制之交岔路口闖紅燈之違規行為，在逾越應到案期限60
    日以上，繳納罰鍰或逕行裁決處罰者，應裁罰罰鍰4,500 元
    ，並記違規點數3 點。查本件異議人係於97年6 月3 日為警
    當場攔停並掣單舉發，且經異議人當場簽收，再觀諸舉發通
    知單既已載明應到案日期為「97年6 月18日」，惟異議人未
    依規定期限繳納罰鍰結案或向處罰機關陳述意見，顯係其自
    身輕忽疏失，難謂非因可歸責於自己之事由致遲誤期日，應
    自負其不利益之後果，故異議人此部分之辯解，不足執為有
    利之認定。從而，異議人未依規定期限內繳納罰鍰結案或向
    處罰機關陳述意見，而遲至原處分機關於98年4 月17日依法
    作出裁決後，於98年4 月21日始以電子郵件方式向原處分機
    關陳述意見等情，有本件裁決書及由異議人之女陳安麒所寄
    發之電子郵件申訴內容1 紙在卷可按，足徵異議人係於逾越
    應到案期限60日以上，而經原處分機關作出裁罰甚明，則原
    處分機關依違反道路交通管理事件統一裁罰標準表就違反道
    路交通管理處罰條例第53條第1 項所定之裁罰基準，裁處異
    議人罰鍰4,500 元，於法有據，並無不合，異議人上開所辯
    ，自無可採。
五、綜上所述，本件異議人於上揭時地，確有騎乘上開車號之重
    型機車行經有燈光號誌管制之交岔路口闖紅燈之違規行為；
    又異議人未於規定期限內到案，且逾越應到案期限60日以上
    之情形下，原處分機關依道路交通管理處罰條例第53條第1
    項、第63條第1 項第3 款，及違反道路交通管理事件統一裁
    罰基準表之規定，逕行裁處罰鍰4,500 元，並記違規點數3
    點，並無違誤或不當。本件異議為無理由，應予駁回。
據上論斷，應依道路交通案件處理辦法第19條，裁定如主文。
中    華    民    國    98    年    8     月    11    日
                  交通法庭        法  官  許必奇
以上正本證明與原本無異。
如不服本裁定應於送達後5 日內向本院提出抗告狀。
                                  書記官  金和國
中    華    民    國    98    年    8     月    11    日


司法院資訊處製作；財團法人民間司法改革基金會備份。
